臺灣高等法院刑事判決　　　　　　　 100年度上易字第2672號
上　訴　人　臺灣士林地方法院檢察署檢察官
被　　　告　連哲興
上列上訴人因被告竊盜等案件，不服臺灣士林地方法院100年度
易字第343號，中華民國100年10月6日第一審判決（起訴案號：
臺灣士林地方法院檢察署100年度偵字第8575號），提起上訴，
本院判決如下：
    主      文
上訴駁回。
    事實及理由
一、本案經本院審理結果，認第一審以被告連哲興犯刑法第320
    條第1項之竊盜罪（五罪）、刑法第339條之2第1項之詐欺罪
    （一罪），分別三月（二罪）、五月（四罪）等，定其應執
    行有期徒刑1年8月，並均諭知易科罰金折算標準為新台幣
    1000元折算一日，認事用法及量刑均無不當，應予維持，並
    引用第一審判決書記載之事實、證據及理由（如附件）。
二、公訴人上訴意旨略以：被告連哲興前因業務侵占案件，經臺
    灣士林地方法院判處有期徒刑6月，緩刑3年確定，復經撤銷
    緩刑；又因竊盜案件，經同法院判處有期徒刑8月確定，與
    上開業務侵占案件接續執行，於95年12月30日執行完畢；再
    因損壞軍用品案件，經國防部南部地方軍事法院判處有期徒
    刑8月確定；復因竊盜案件，經臺灣板橋地方法院判處刑責
    ，定應執行有期徒刑1年2月確定；另因竊盜案件，經臺灣士
    林地方法院判處有期徒刑4月確定，又因竊盜機車案件，經
    同法院判處有期徒刑6月確定，於99年7月30日執行完畢。猶
    不知悔改，再犯本案，核其情節非輕，且為累犯，而原審判
    決僅對被告各次犯行分別判處有期徒刑3月、5月、5月、3月
    、5月、5月，此一刑度較先前竊盜之前科為輕，易讓被告啟
    僥倖之心，尚不足以收儆惕之效，請改諭知被告有期徒刑6
    月、7月、7月、6月、7月、6月（即構成自首之判決書附表
    編號1、4、6犯行諭知有期徒刑6月，未構成自首之判決書附
    表編號2、3、5犯行諭知有期徒刑7月），以期被告能徹底悔
    悟。是原審於本案量刑上確有違反比例原則及公平原則，為
    此提起上訴，請撤銷原審判決另為適當之判決等語。
三、惟查：刑之量定係實體法上賦予法院得為自由裁量之事項，
    倘量刑時未逾越法律所規定之範圍，亦未濫用權限致明顯失
    出或失入而違背正義，即不得任意指摘為違法。本案原審法
    院於量刑時，已審酌被告正值年輕力壯之際，不思循正當途
    徑獲取所需，竟為圖一己之便，竊取他人機車以供代步，復
    以不正方法盜領被害人帳戶之存款，顯非可取，又其前已有
    竊盜前科，未知悔悟仍為本件犯行，足見其法治觀念已有嚴
    重偏差，惟其犯罪手法尚屬平和，且竊得之機車均已遭被害
    人領回，於警詢、偵查及法院審理時均坦承犯行，並表悔悟
    ，犯後態度良好等一切情狀，以檢察官就被告所為如原審判
    決附表編號2、3及1、4、5、6所示犯行，分別具體求處有期
    徒刑7月及6月，合併定應執行有期徒刑1年10月，尚屬過重
    ，而分別就被告所犯之竊盜罪（五罪）、詐欺罪（一罪），
    量處有期徒刑3月、5月、5月、3月、5月、5月，定應執行刑
    有期徒刑1年8月，並均諭知易科罰金之折算標準，本院認為
    原審法院之量刑，並無違反刑法第57條或其他顯然不當之情
    形，認事用法並無違誤，量刑亦稱妥適，檢察官猶執前詞上
    訴請求從重量刑，為無理由，應予駁回。
據上論結，應依刑事訴訟法第373條、第368條，判決如主文。
本案經檢察官侯寬仁到庭執行職務。
中    華    民    國  100    年    12    月    22     日
                  刑事第四庭審判長法  官  陳筱珮
                                  法  官  邱滋杉
                                  法  官  孫惠琳
以上正本證明與原本無異。
不得上訴。
                                  書記官  潘文賢
中    華    民    國   100    年    12    月    23    日